臺灣宜蘭地方法院民事裁定             100年度監宣字第30號
聲  請  人  陳佳凰
非訟代理人  陳愷曈
上列聲請人聲請監護宣告事件，本院裁定如下：
    主  文
宣告陳愷文（男、民國○○年○○月○日生、身分證統一編號：Ｚ0000
00000號）為受監護宣告之人。
選定陳愷曈（男、民國○○年○月○○日生、身分證統一編號：Ｚ0000
00000號）為受監護宣告之人之監護人。
指定陳愷征（男、民國○○年○月○○日生、身分證統一編號：Ｚ0000
00000號）為會同開具財產清冊之人。
聲請費用新臺幣壹仟元由受監護宣告之人負擔。
    理  由
一、按「對於因精神障礙或其他心智缺陷，致不能為意思表示或
    受意思表示，或不能辨識其意思表示之效果者，法院得因本
    人、配偶、四親等內之親屬、最近一年有同居事實之其他親
    屬、檢察官、主管機關或社會福利機構之聲請，為監護之宣
    告」，民法第14條第1項定有明文。再「法院為監護之宣告
    時，應依職權就配偶、四親等內之親屬、最近一年有同居事
    實之其他親屬、主管機關、社會福利機構或其他適當之人選
    定一人或數人為監護人，並同時指定會同開具財產清冊之人
    」，民法第1111條第1項亦著有明文。
二、本件聲請人陳佳凰主張其父陳愷文開顱血塊清除術後，已不
    能為意思表示或受意思表示，或不能辨識其意思表示之效果
    ，為此依法聲請對陳愷文為監護之宣告等語。
三、本院審驗陳愷文之心神狀況，並採用國立陽明大學附設醫院
    鑑定醫師李明儀之精神鑑定報告，認陳員目前診斷應為「腦
    出血合併失智症狀」，綜合資料研判，陳員目前之精神狀態
    已經因此致「不能為意思表示或受意思表示，且不能辨識其
    意思表示之效果」，目前精神狀態，應已達監護宣告之程度
    ，此有該院100年7月21日陽大附醫精字第1000005168號函所
    附精神鑑定報告書1件附卷可稽。爰依首開民法第14條第1項
    之規定，宣告陳愷文為受監護宣告之人。
四、又聲請人雖為家族會議所推派之監護人選，但並無監護意願
    ，而聲請人所建議之陳仕斌（陳愷文之子）亦無意願擔任會
    同開具財產清冊之人；再社工員訪查後得知，陳愷文之子女
    未曾探視受監護宣告之人，陳愷文之安置費用係由其他兄弟
    分擔，平常探視受監護宣告之人亦為其手足，而陳愷文之二
    哥陳愷曈表示願意擔任監護人，五弟陳愷征則願意擔任會同
    開具財產清冊之人，此有侯元芳社會工作師事務所100年6月
    22 日100芳社所字第1000148號函所附之「成年人之監護權
    訪視評估報告」1件在卷可佐。爰依首開民法第1111條第1項
    之規定，選定陳愷曈擔任陳愷文之監護人，並指定陳愷征擔
    任會同開具財產清冊之人，以維護受監護宣告人之權益。
五、依民事訴訟法第608條第1項，裁定如主文。
中    華    民    國   100    年    8     月    12    日
                  臺灣宜蘭地方法院家事法庭
                      法  官  周健忠
以上正本與原本無異。
本裁定監護宣告部分不得抗告；如不服本裁定關於選定監護人及
指定會同開具財產清冊之人等部分，應於裁定送達後10日內向本
院提出抗告狀（應附繕本）。
中    華    民    國   100    年    8     月    15    日
                      書記官  邱美龍